【裁判字號】    90,易,1285
【裁判日期】    900629
【裁判案由】    毒品危害防制條例
【裁判全文】
臺灣高雄地方法院刑事判決                          九十年度易字第一二八五號
    公  訴  人  臺灣高雄地方法院檢察署檢察官
    被      告  甲○○
右列被告因毒品危害防制條例案件，經檢察官提起公訴（九十年度偵字第六四五號）
，本院判決如左：
    主  文
甲○○連續施用第二級毒品，累犯，量處有期徒刑拾月。
    事  實
一、甲○○前於民國八十二年、八十六年間分別因違反肅清煙毒條例、麻醉藥品管理
    條例案件，經法院各判處有期徒刑三年二月、四月，已分別於八十五年八月八日
    、八十七年三月二十六日執行完畢。其於毒品危害防制條例施行後之八十八年間
    因又犯施用毒品案件，經台灣高雄地方法院檢察署（下稱簡稱高雄地檢署）檢察
    官聲請本院以八十八年度毒聲字第六六六九號裁定送觀察、勒戒後，認無繼續施
    用毒品之傾向，而經該署檢察官於八十八年十月二十二日以八十八年度毒偵字第
    一四八號為不起訴處分確定（一犯）。後於八十九年間三月間又再犯施用毒品案
    件，經高雄地檢署檢察官再聲請本院以八十九度毒聲字第一六六一號裁定送觀察
    、勒戒後，認有繼續施用毒品之傾向，除經檢察官聲請本院以八十九年度毒聲字
    第六九二號裁定令入戒治所強制戒治外，並就其二犯施用毒品犯行提起公訴，業
    經本院於八十九年五月十九日以八十九年度易字第一五五八號判決有期徒刑五月
    確定在案（二犯）。詎其仍不知戒絕悔改，於前揭強制戒治經本院裁定停止戒治
    交付保護管束期間，又基於施用第二級毒品安非他命之概括犯意，於八十九年十
    二月二十二日向高雄地檢署觀護人報到前數日內連續施用施用第二級毒品安非他
    命二次。嗣於八十九年十二月二十二日下午二時二十分經高雄地檢署觀護人採尿
    送驗檢出甲基安非他命陽性反應。
二、案經臺灣高雄地方法院檢察署觀護人簽請臺灣高雄地方法院檢察署檢察官偵查起
    訴。
    理  由
一、右揭事實，業經被告甲○○於本院審理時坦承不諱，而被告於八十九年十二月二
    十二日向高雄地檢署觀護人報到時所採集之尿液，經送請台灣檢驗科技股份有限
    公司檢驗結果，確實檢出甲基安非他命陽性反應，亦有台灣檢驗科技股份有限公
    司九十年一月九日編號ＫＨ二０００Ｃ0000000號濫用藥物尿液檢驗報告
    一份在卷可稽，被告自白應與事實相符，應以堪採信。次查，被告於毒品危害防
    制條例施行後之八十八年間因犯施用毒品案件，經高雄地檢署檢察官聲請本院以
    八十八年度毒聲字第六六六九號裁定送觀察、勒戒後，認無繼續施用毒品之傾向
    ，而經該署檢察官於八十八年十月二十二日以八十八年度毒偵字第一四八號為不
    起訴處分確定（一犯）。後於八十九年間三月間因再犯施用毒品案件，又經高雄
    地檢署檢察官再聲請本院以八十九度毒聲字第一六六一號裁定送觀察、勒戒後，
    認有繼續施用毒品之傾向，除經該署檢察官聲請本院以八十九年度毒聲字第六九
    二號裁定令入戒治所強制戒治外，並就其二犯施用毒品犯行提起公訴，業經本院
    於八十九年五月十九日以八十九年度易字第一五五八號判決有期徒刑五月確定在
    案（二犯）等事實，復有前揭判決書、本院被告全國前案記錄表、臺灣高等法院
    被告全國前案紀錄表及臺灣高雄地方法院檢察署刑案資料查註記錄表各一份在卷
    可稽。被告於毒品危害防制條例施行後三犯施用毒品犯行，事證明確，應依法予
    以論科。
二、查安非他命係毒品危害防制條例第二條第二項所稱之第二級毒品，不得持有、施
    用。次按犯毒品危害防制條例第十條之罪者，依同條例第二十條第一項規定，檢
    察官固應先將被告送勒戒處所觀察、勒戒，經觀察、勒戒後，認無繼續施用毒品
    傾向者，始得由檢察官為不起訴處分。依上開規定為不起訴處分後，五年內再犯
    第十條之罪，經觀察、勒戒認有繼續施用毒品之傾向或三犯以上者，除由檢察官
    聲請法院裁定先令入戒治處所施以強制戒治外，刑責部分仍應依通常刑事訴訟程
    序追訴處罰，此觀同條第三項規定自明。而於停止戒治交付保護管束期間，再度
    施用毒品，並非阻卻犯罪之事由，法院仍應為實體判決，始為適法，亦有最高法
    法八十九年度台非字第九０號判決可資參考。本件被告前既已因施用毒品案件，
    二次經送勒戒處所觀察、勒戒後，第一次認無繼續施用毒品傾向，而經檢察官為
    不起訴處分，第二次認有繼續施用毒品傾向，除經檢察官聲請本院裁定令入戒治
    所強制戒治外，並就其二犯施用毒品犯行提起公訴，業經本院判處徒刑確定後，
    於第二次施用毒品犯行之停止強制戒治交付保護管束期間，再犯本件施用毒品犯
    行，因其施用期間係發生於第二次施用毒品犯行之前揭判決宣示後，非該判決既
    判例所及，應係另一犯罪行為，核屬前揭規定之「三犯」，法院應為實體判決，
    復有最高法法八十九年度台非字第三三九號判決亦採相同見解供參。故被告前揭
    施用安非他命犯行，仍應依毒品危害防制條例第十條第二項之施用第二級毒品罪
    論處。至被告持有安非他命犯行，因其持有後，進而施用，其持有之低度行為應
    被施用之高度行為所吸收，不另論其非法持有第二級毒品安非他命罪。又被告二
    次施用安非他命犯行，時間緊接，且反覆為之，所犯又係相同罪名之罪，顯係基
    於概括犯意為之，應依連續犯規定，論以一罪，並加重其刑。公訴人雖僅就被告
    向觀護人報到前最後一次之施用一次犯行起訴，然被告於停止戒治交付保護管束
    期間共有施用二次之事實，已據其於本院供明，而連續犯為裁判上一罪，檢察官
    就犯罪事實之一部起訴，依刑事訴訟法第二百六十七條規定，其效力及於全部，
    故本院自有權就公訴人未敘及之另一次施用犯行一併審理。再查，被告前於八十
    二年、八十六年間分別因違反肅清煙毒條例、麻醉藥品管理條例案件，經法院各
    判處有期徒刑三年二月、四月，已分別於八十五年八月八日、八十七年三月二十
    六日執行完畢之事實，有本院被告院內索引卡紀錄表、台灣高等法院被全國前案
    紀錄表、台灣高雄地方法院檢察署刑案資料查註紀錄表各一份在卷可考，其於上
    開徒刑執行完畢後五年以內再犯有期徒刑以上之本罪，為累犯，應加重其刑，並
    依法遞加其刑。審酌被告於毒品危害防制條例施行前，即有施用毒品前科，有前
    揭刑案資料查註紀錄表可稽，於毒品危害防制條例施行後，歷經二次觀察、勒戒
    及一次強制戒治，並經法院判處徒刑後，仍未能徹底戒絕毒品，甫於第二次施用
    毒品犯行停止戒治付保護管束期間隨即再犯，顯見其無戒毒悔改之意，有入監服
    刑矯治必要，惟念其施用毒品乃自戕一己之身體健康，尚未害及他人，且犯後已
    坦承犯行，態度良好等一切情狀，量處如主文所示之刑。
據上論斷，應依刑事訴訟法第二百九十九條第一項前段，毒品危害防制條例第十條第
第二項、第二十條第三項，刑法第十一條前段、第五十六條、第四十七條，判決如主
文。中      華      民      國    九十      年      六      月    二十九
  日
                                台灣高雄地方法院刑事庭
                                      法  官  陳淑卿
右正本證明與原本無異。
如不服本判決，應於判決送達後十日內，向本院提出上訴狀。
                                      書記官  陳朝宗
中      華      民      國    九十      年      六      月    二十九    日
附錄本案論罪科刑法條：
毒品危害防制條例第十條第二項：
  施用第二級毒品者，處三年以下有期徒刑。


司法院資訊處製作；財團法人民間司法改革基金會備份。
